【裁判字號】    90,上易,68
【裁判日期】    900322
【裁判案由】    傷害
【裁判全文】
臺灣高等法院花蓮分院刑事判決              九十年度上易字第六八號
    上   訴   人  臺灣臺東地方法院檢察署檢察官
    上訴人即被告  乙○○
    選 任辯護 人  邱聰安
右列上訴人因被告傷害案件，不服臺灣臺東地方法院八十九年度易字第四九六號中華
民國八十九年十二月三十日第一審判決( 起訴案號：臺灣臺東地方法院檢察署八十九
年度偵字第二二二九號號 )，提起上訴，本院判決如左：
    主  文
原判決關於乙○○部分撤銷。
乙○○傷害人之身體，處拘役壹拾伍日，如易科罰金，以參佰元折算壹日。
    事  實
一乙○○於民國( 下同 )八十九年九月九日二十時許，無故侵入臺東縣臺東市○○街
  三九號丙○○住處一樓，因細故竟基於傷害之犯意，與具有傷害犯意之丙○○( 已
  判處拘役確定 )互相拉扯互毆，致丙○○受有左膝兩處皮下血腫、左前臂挫傷、右
  臉頰及頜部三處擦傷、胸部交界處擦傷、右掌拇跟部位開放性傷口、左掌拇跟部位
  瘀腫、左上臂兩處擦傷等傷害，乙○○於左膝、手臂等亦受有傷害。
二案經丙○○訴由臺東縣警察局臺東分局報請臺灣臺東地方法院檢察署檢察官偵查起
  訴。
    理  由
一訊據上訴人即被告乙○○矢口否認有上開犯行，辯稱：伊未毆打丙○○、而係自衛
  云云。然查：被告乙○○於偵查中供述：「．．．．我也有抓她頭髮，與她拉扯」
  等語，核與告訴人丙○○於警偵訊、原審訊問時之指訴：「我們兩人互毆了很久」
  ，及證人甲○○於原審審理時結證：「他們兩人互相拉扯」之情節大致相符( 見原
  審卷第十四頁、廿頁 )，且被告雙方受傷之處，均分部於身體四肢之擦挫傷，有診
  斷證明書二紙在卷足資佐證，則該等傷害顯係因拉扯、互毆所致。是被告乙○○所
  辯顯不足採信，本件事證明確，被告犯行洵堪認定。
二核被告乙○○所為係犯刑法第二百七十七條第一項之傷害罪及第三百零六條無故侵
  入住宅罪，二罪間有方法結果之牽連關係，應從一重之傷害罪論處，原審予以論罪
  科刑，固非無見，惟未就侵入住宅部分併予論罪，自有未合，被告之上訴意旨，否
  認傷害，固無可採，檢察官之上訴意旨指摘原判決未論及侵入住宅罪，即有理由，
  應予撤銷改判。爰審酌被告與丙○○二人僅係言語上之誤會，一時受剌激即輕易發
  生上述之犯行及造成如診斷書所示之傷害，與犯罪之動機、目的、手段、生活狀況
  、品行、智識程度、平日之關係、犯後態度等情，量處如主文第二項所示之刑，並
  諭知易科罰金之折算標準。
據上論斷，應依刑事訴訟法第三百六十九條第一項前段、第三百六十四條、第二百九
十九條第一項前段、刑法第二百七十七條第一項、第三百零六條、第五十五條、第四
十一條，罰金罰鍰提高標準條例第一條前段、第二條，判決如主文。
本案經檢察翟光軍到庭執行職務。
中      華      民      國     九十      年     三      月    廿二      日
                                 審判長法官  吳  鴻  章
                                       法官  蔡  俊  有
                                       法官  黃  永  祥
右正本證明與原本無異。
本件不得上訴。
                                     書記官  吳  家  瑩
中      華      民      國       九十    年      三     月    廿二      日
附記
刑法第二百七十七條第一項
傷害人之身體或健康者，處三年以下有期徒刑，拘役或一千元以下罰金。


司法院資訊處製作；財團法人民間司法改革基金會備份。
